臺灣嘉義地方法院民事判決
108年度嘉簡字第820號
原      告  郭貞菱  
訴訟代理人  梁家昊律師
            陳澤嘉律師
複  代理人  蔡翔安律師
被      告  洪璿曜即洪裕順


訴訟代理人  王漢  律師  
上列當事人間請求拆除地上物事件，本院於民國110年5月4日言
詞辯論終結，判決如下：
    主  文
被告應將如附圖(即嘉義市地政事務所108年5月2日土地複丈成果
圖)所示編號A部分之採光罩，其中依附附著於原告房屋外牆部分
，予以拆除。
訴訟費用由被告負擔。
本判決第1項得假執行。但被告以新臺幣（以下同）3萬元為原告
預供擔保後，得免為假執行。
    事實及理由
一、原告主張：原告所有門牌號碼嘉義市○區○○○街00○00號房屋(
    下稱原告房屋)與被告所有門牌號碼嘉義市○區○○○街00○00號
    房屋(下稱被告房屋)相鄰，被告卻於1.5米防火巷建築大門
    及採光罩等建築物，有危害原告及鄰近住戶之火災救援之虞
    ，且被告未經原告同意，於防火間隔所搭建之採光罩竟依附
    原告房屋之圍牆及房屋牆面使用，且未考量排水通道，致使
    每當下雨時，該雨水即順延採光罩弧度不斷沖刷原告所有房
    屋之牆面，並導致原告所有圍牆及牆面在内部同道牆面上產
    生裂痕且有漏水之情形，顯已妨害原告對於圍牆之所有權行
    使，且前開損害需被告拆除採光罩等建物後，始能透過鑑定
    確定得請求之損害賠償金額，爰依民法第767條請求被告將
    依附於原告所有圍牆之部分拆除，並聲明：被告應將如附圖
    (即嘉義市地政事務所108年5月2日土地複丈成果圖)所示編
    號A部分之採光罩，其中依附附著於原告房屋外牆部分，予
    以拆除；願供擔保，請准宣告假執行。
二、被告則以：依照110年3月29日的勘驗結果被告已在110 年4 
    月19日請工人將鐵釘拆除，被告所有之採光罩，均係蓋在被
    告所有之土地内並未越界，原告請求並無理由，並聲明：原
    告之訴駁回。如受不利判決，願供擔保，請准免為假執行。
三、本院之判斷：
(一)經查，原告主張被告雇工施作如附圖編號A採光罩，部分依
    附原告房屋外牆之事實，業據本院於110年3月29日前往現場
    勘驗屬實，製有勘驗筆錄附卷可參（見本院卷第175至183頁
    ）。被告雖辯稱在110年4月19日雇工改善後，前開採光罩已
    未依附原告房屋外牆等語，但經本院於110年5月4日當庭勘
    驗被告提出之光碟結果，採光罩末端仍有疑似鐵釘或橫槓等
    物附著在原告房屋外牆，致鐵尺卡住無法上下貫穿等情，亦
    為被告所不爭執，準此堪信原告之主張為真實。
(二)按「所有人對於無權占有或侵奪其所有物者，得請求返還之
    。對於妨害其所有權者，得請求除去之。有妨害其所有權之
    虞者，得請求防止之」民法第767條第1項定有明文。被告所
    有附圖所示編號A採光罩有部分以鐵釘或橫槓附著於原告房
    屋外牆，業如上述。是以，原告本於房屋所有權人依民法第
    767條請求被告予以拆除，係屬有理，應予准許。
四、本件係就民事訴訟法第427條訴訟適用簡易程序所為被告敗
    訴之判決，依同法第389條第1項第3款規定，應依職權宣告
    假執行。又被告陳明願供擔保免為假執行，經核並無不合，
    爰酌定相當擔保金額宣告之。
五、本件事證已臻明確，兩造其餘攻擊防禦方法及舉證，或與本
    案之爭點無涉，或與判決之結果不生影響，爰不一一論列，
    附此敘明。
六、訴訟費用負擔之依據：民事訴訟法第78條。　　
中　　華　　民　　國　　110 　年　　5 　　月　 18 　　日
                  臺灣嘉義地方法院嘉義簡易庭
                                  法　官　陳思睿
以上正本係照原本作成。
如對本判決上訴，須於判決送達後20日內向本庭（嘉義市文化路
308之1號）提出上訴狀（均須按他造當事人之人數附繕本）。如
委任律師提起上訴者，應一併繳納上訴審裁判費。
中　　華　　民　　國　　110 　年　　5 　　月　 18　 　日
                                  書記官  黃士祐